【裁判字號】    91,易,4147
【裁判日期】    920520
【裁判案由】    毒品危害防制條例
【裁判全文】
臺灣高雄地方法院刑事判決                        九十一年度易字第四一四七號
    公  訴  人  臺灣高雄地方法院檢察署檢察官
    被      告  甲○○
右列被告因違反毒品危害防制條例案件，經檢察官提起公訴（九十一年度偵字第二二
二○一號）暨移
    主  文
甲○○連續施用第二級毒品，累犯，處有期徒刑壹年肆月。扣案之第二級毒品安非他
命貳包（一為驗前毛重點陸公克，驗後毛重點伍公克；一為驗前毛重拾貳點肆公
克，驗後毛重拾貳點公克）及摻有第二級毒品安非他命殘渣之玻璃吸食器貳支等物
均沒收銷燬之。
    事  實
一、甲○○前曾於民國八十二年十月間，因違反肅清煙毒條例等案件，經臺灣新竹地
    方法院於八十三年一月十七日以八十二年度溯自第一三○二號刑事判決判處應執
    行有期徒刑三年十月確定，並於八十三年九月十七日經通緝逮捕入監執行，八十
    五年七月六日縮短刑期假釋出監，刑期至八十七年六月十二日屆滿；復於八十五
    年十一月間，因違反麻醉藥品管理條例案件，經本院於八十六年一月二十八日以
    八十五年度易字第八五三六號刑事判決判處有期徒刑六月確定，並於八十六年三
    月二十八日入監執行，前揭假釋遂經撤銷在案，接續執行殘刑一年十一月六日，
    八十七年九月一日再度縮短刑期假釋出監，刑期至八十八年八月一日屆滿；又於
    八十七年九月間，因施用毒品案件，經本院以八十七年度毒聲字第二五四八號刑
    事裁定送勒戒處所觀察、勒戒後，認有繼續施用毒品之傾向，經依本院以八十七
    年度毒聲字第二八三六號刑事裁定令入戒治處所施以強制戒治一年，再經本院以
    八十八年度毒聲字第一五五○號刑事裁定停止戒治，所餘期間付保護管束，另經
    本院以八十八年度毒聲字第四六五○號刑事裁定撤銷停止戒治，八十九年四月三
    日戒治期滿，經臺灣高雄地方法院檢察署檢察官於八十九年五月四日以八十九年
    度戒毒偵字第五四二號不起訴處分確定，而上揭二度假釋亦經撤銷在案，並於八
    十八年八月十六日入監執行殘刑，嗣於九十年二月二十四日執行完畢。
二、詎料，甲○○竟於前開戒治期滿不起訴處分後五年內，復基於概括之犯意，自九
    十一年七月間某日（為警查獲前三個月）起至同年九十二年三月十二日上午九時
    許止，在高雄市○○區○○街九五之一號住處及高雄市○○區○○街九七巷八號
    居處，平均約二、三天一次連續施用第二級毒品安非他命多次，為警先於九十一
    年十月五日上午九時三十分許，在渠高雄市○○區○○街九七巷八號居處，持票
    執行搜索而查獲，並扣得第二級毒品安非他命一包（驗前毛重三點六公克，驗後
    毛重三點五公克）；後於九十二年三月十二日夜間九時三十分許，在高雄市○○
    區○○路七九巷口，因另案通緝為警當場逮捕，並扣得第二級毒品一包（驗前毛
    重十二點四公克，驗後毛重十二點三公克）及供渠施用毒品器具摻有第二級毒品
    安非他命殘渣之玻璃吸食器二支等物。
三、案經高雄市政府警察局鹽埕分局報請臺灣高雄地方法院檢察署檢察官偵查起訴暨
    高雄市政府警察局三民第一分局報請臺灣高雄地方法院檢察署檢察官偵查移送併
    案審理。
       理  由
一、訊據被告甲○○對於右揭事實欄第二段之事實均坦承不諱，並相繼扣得第二級毒
    品安非他命二包（一為驗前毛重三點六公克，驗後毛重三點五公克；一為驗前毛
    重十二點四公克，驗後毛重十二點三公克）及供渠施用毒品器具摻有第二級毒品
    安非他命殘渣之玻璃吸食器二支等物足資佐參，此有本院九十一年度聲搜字第一
    五八七號搜索票、高雄市政府警察局鹽埕分局搜索扣押筆錄、搜索照片五幀、高
    雄市政府警察局三民第一分局扣押筆錄、高雄醫學大學附設中和紀念醫院九十一
    年十二月二十四日管藥認可字第○○五號檢驗報告（編號︰九一一二—二二一號
    ）、九十二年四月二十二日管藥認可字第○○五號檢驗報告（編號︰九二○三—
    二六二號、九二○四—一九七號、九二○四—一九八號）共計四紙在卷可稽；而
    被告兩度為警查獲均經渠親自排放、採集並緘封之尿液送請以免疫學分析法及Ｇ
    Ｃ＼ＭＳ方法鑑定結果，均確呈甲基安非他命之陽性反應，有高雄市立凱旋醫院
    九十一年十一月六日高市凱醫檢字第○○七○二號煙毒尿液檢驗成績書暨高雄市
    政府警察局鹽埕分局毒品驗尿編號姓名對照表（編號Ｂ○七一號）、高雄市立凱
    旋醫院九十二年三月二十日高市凱醫檢字第○○九三三號煙毒尿液檢驗成績書暨
    毒品危害防制條例案件尿液送驗編號與真實姓名對照表（編號Ｇ○三○五號）各
    乙紙附卷足憑。次查第二級毒品安非他命經投與後，約百分之七十於二十四小時
    內可自尿液中排出，又其尿液內含甲基安非他命成份之檢出，與投與甲基安非他
    命的量、個人體質、檢驗儀器之精密度有關，通常採尿化驗是否呈陽性反應，應
    以投與後二十四小時內所採者為宜，此有行政院衛生署藥物食品檢驗局（八○）
    藥檢醫字第四五二九號函示至明；而用精密儀器分析，可排除尿液測試中產生偽
    陽性安非他命偽陽性之可能，而得到正確答案，目前最常用之確認方法為氣相層
    析質譜儀，以該儀器作藥物及其代謝產物之定性及定量分析，幾乎不會有偽陽性
    反應產生，有行政院退除役官兵輔導委員會臺北榮民總醫院八十三年四月七日（
    八三）北總內字第三○五號函在案可資佐憑。是以，被告於本院審理中之自白顯
    與事實相符。此外，被告於八十七年九月間，因施用毒品案件，經本院以八十七
    年度毒聲字第二五四八號刑事裁定送勒戒處所觀察、勒戒後，認有繼續施用毒品
    之傾向，經依本院以八十七年度毒聲字第二八三六號刑事裁定令入戒治處所施以
    強制戒治一年，再經本院以八十八年度毒聲字第一五五○號刑事裁定停止戒治，
    所餘期間付保護管束，另經本院以八十八年度毒聲字第四六五○號刑事裁定撤銷
    停止戒治，八十九年四月三日戒治期滿，經臺灣高雄地方法院檢察署檢察官於八
    十九年五月四日以八十九年度戒毒偵字第五四二號不起訴處分確定等情，亦有臺
    灣高雄地方法院檢察署八十九年度戒毒偵字第五四三號不起訴處分書、刑案資料
    查註紀錄表、全國施用毒品案件紀錄表、臺灣高等法院被告全國前案紀錄表、本
    院被告院內索引卡紀錄表及本院法務部在監在押資料表各乙份在卷可攷，足見被
    告於戒治期滿不起訴處分後五年內，再犯毒品危害防制條例第十條第二項之施用
    第二級毒品罪甚明。是本案事證已臻明確，被告犯行洵堪認定，應予依法論科。
二、查安非他命係毒品危害防制條例第二條第二項第二款所稱之第二級毒品，依法不
    得持有、施用，被告甲○○持有第二級毒品安非他命以施用，核渠所為，係違犯
    毒品危害防制條例第十條第二項之施用第二級毒品罪。又被告自九十一年七月間
    某日（為警查獲前三個月）起至同年九十二年三月十二日上午九時止，先後多次
    施用第二級毒品之行為，時間緊接，方法相同，所犯係構成要件同一之罪名，顯
    係基於概括犯意反覆為之，為連續犯，應依刑法第五十六條之規定以一罪論，並
    加重其刑。而被告先後多次持有第二級毒品安非他命後進而施用，渠之持有毒品
    之低度行為，應為施用毒品之高度行為所吸收，爰不另論渠持有第二級毒品罪。
    公訴人雖僅就被告於九十一年十月五日上午九時回溯二十二小時三十分內某時，
    施用第二級毒品安非他命一次之行為起訴，而就被告自九十一年七月間某日起迄
    九十二年三月十二日上午九時許止之間，仍有連續施用第二級毒品安非他命多次
    之行為未據起訴，然起訴之事實與未起訴之部分有連續犯之裁判上一罪關係，自
    應為起訴效力所及，依審判不可分原理，本院當應一併審理，附此敘明。再者，
    被告甲○○前曾於八十二年十月間，因違反肅清煙毒條例等案件，經臺灣新竹地
    方法院於八十三年一月十七日以八十二年度溯自第一三○二號刑事判決判處應執
    行有期徒刑三年十月確定，並於八十三年九月十七日經通緝逮捕入監執行，八十
    五年七月六日縮短刑期假釋出監，刑期至八十七年六月十二日屆滿；復於八十五
    年十一月間，因違反麻醉藥品管理條例案件，經本院於八十六年一月二十八日以
    八十五年度易字第八五三六號刑事判決判處有期徒刑六月確定，並於八十六年三
    月二十八日入監執行，前揭假釋遂經撤銷在案，接續執行殘刑一年十一月六日，
    八十七年九月一日再度縮短刑期假釋出監，刑期至八十八年八月一日屆滿；又於
    八十七年九月間，因施用毒品案件，經本院以八十七年度毒聲字第二五四八號刑
    事裁定送勒戒處所觀察、勒戒後，認有繼續施用毒品之傾向，經依本院以八十七
    年度毒聲字第二八三六號刑事裁定令入戒治處所施以強制戒治一年，再經本院以
    八十八年度毒聲字第一五五○號刑事裁定停止戒治，所餘期間付保護管束，另經
    本院以八十八年度毒聲字第四六五○號刑事裁定撤銷停止戒治，八十九年四月三
    日戒治期滿，經臺灣高雄地方法院檢察署檢察官於八十九年五月四日以八十九年
    度戒毒偵字第五四二號不起訴處分確定，而上揭二度假釋亦經撤銷在案，並於八
    十八年八月十六日入監執行殘刑，嗣於九十年二月二十四日執行完畢等情，有臺
    灣高雄地方法院檢察署刑案資料查註紀錄表、全國施用毒品案件紀錄表、臺灣高
    等法院被告全國前案紀錄表、本院被告院內索引卡紀錄表及本院法務部在監在押
    資料表各乙份附卷可按，渠前受有期徒刑執行完畢，於五年以內再犯本案最重本
    刑為有期徒刑以上之罪，為累犯，應依刑法第四十七條之規定，加重其刑，並依
    法遞加之。爰審酌被告前曾有多次違反麻醉藥品管理條例、肅清煙毒條例案件等
    刑事前案紀錄，詳如事實欄所述，素行不端，又甫於前案強制戒治處分期滿而經
    檢察官為不起訴處分後未久，即再度連續施用第二級毒品安非他命多次，顯見渠
    不知警惕，意志不堅，惟姑念及渠施用毒品為自我戕害行為，並未危害他人，且
    犯罪後於本院審理中坦承犯情，態度尚可等一切情狀，酌情量處如主文所示之刑
    。至扣案之第二級毒品安非他命二包（一為驗前毛重三點六公克，驗後毛重三點
    五公克；一為驗前毛重十二點四公克，驗後毛重十二點三公克）及供渠施用毒品
    器具摻有第二級毒品安非他命殘渣之玻璃吸食器二支，雖非屬專供施用毒品之器
    具，然因第二級毒品安非他命殘渣已附著其上，剝離不易，均應認屬違禁物之列
    ，爰依毒品危害防制條例第十八條第一項前段之規定，不問屬於犯人與否，併予
    宣告沒收銷燬之，末此敘明。
據上論斷，應依刑事訴訟法第二百九十九條第一項前段，毒品危害防制條例第十條第
二項、第十八條第一項前段，刑法第十一條、第五十六條、第四十七條，判決如主文
。
本案經檢察官林敏惠到庭執行職務
中      華      民 國    九十二    年      五      月     二十     日
                                    臺灣高雄地方法院刑事第四庭
                                        法  官  劉定安
右正本證明與原本無異。
如不服本判決，應於判決送達後十日內，向本院提出上訴狀。
                                        書記官  鍾錦祥
中    華    民    國      九十二      年      五      月      二十三    日
附錄本案論罪科刑法條全文︰
毒品危害防制條例第十條第二項
施用第二級毒品者，處三年以下有期徒刑。


司法院資訊處製作；財團法人民間司法改革基金會備份。
